# 合并报表中涉及境外经营子公司

提问人：sangjl 时间：2019-07-25 18:49:05
1 、准则中 “企业编制合并财务报表涉及境外经营的，如有实质上构成对境外经营净投资的外币货币性项目，因汇率变动而产生的汇兑差额，应列入所有者权益” 外币报表折算差额” 项目；” 这句话是什么意思？
2 、合并报表中涉及境外经营的子公司，子公司以外币作为记账本位币，母公司的长期股权投资按投资时的汇率折算为人民币，子公司的实收资本按每期期末的汇率折算为人民币，其差额计入哪个科目？
3 、境外经营子公司个别报表因外币折算计入 “其他综合收益” 的在合并报表如何体现？是否要按比例分别计入 “其他综合收益” 及 “少数股东权益”？

回答人：chenyiwei
2944 、求助陈版主，关于有偿划拨土地支付地价款及期后政府收回土地给予补偿的会计处理目录1 、“实质上构成对境外经营净投资的外币货币性项目” 通常是指长期应收项目。比如，企业对被投资单位的长期债权，该债权没有明确的清收计划、且在可预见的未来期间不准备收回的，实质上构成对被投资单位的净投资。这类投资对被投资且由而言具有准权益的性质，故在合并报表层面视同权益性投资进行折算，折算差额计入其他综合收益。
2 、即计入 “其他综合收益——外币报表折算差额”。
3 、需要按比例分别计入 “其他综合收益” 及 “少数股东权益”。